【裁判字號】    90,上易,1633
【裁判日期】    901227
【裁判案由】    詐欺
【裁判全文】
臺灣高等法院臺南分院刑事判決              九十年度上易字第一六三三號  慎股
      上  訴  人  臺灣臺南地方法院檢察署檢察官
      上  訴  人
      即  被  告  丁  ○  ○
      被      告  丙  ○  ○
右上訴人因被告詐欺等案件，不服臺灣臺南地方法院八十九年度易字第一一九七號，
中華民國九十年八月三十一日、八月三十日第一審判決（起訴案號：臺灣臺南地方法
院檢察署八十九年度偵緝字第二五二、二六五、二六七號，併辦案號：臺灣雲林地方
法院檢察署八十九年度偵字第五九號、八十九年度偵緝字第六三號），提起上訴，本
院判決如左：
      主      文
上訴駁回。
      事      實
一、丁○○意圖為自己不法之所有，明知其所有之以其經營之泰平建築材料行為發票
    人，萬泰商業銀行蘆洲分行為付款人之第000000000號帳戶，於民國八
    十七年十二月中旬，已無支付能力，竟仍於八十七年十二月十九日，至乙○○所
    經營位於台南縣中華路六七九號之東興當鋪，佯稱欲以其所有之車號ＬＳ—○二
    七九號自用小客車及簽發以前揭帳戶，票據號碼ＡＲ一二八五八七號，面額新台
    幣（下同）二十萬元之支票為擔保，向東興當鋪借款，致東興當鋪員工陷於錯誤
    而交付借款二十八萬元。丁○○復接續前揭詐欺故意，向東興當鋪員工誑稱欲借
    該車使用，用畢即歸還，並簽立押當車輛借用切結書一紙予東興當鋪，致東興當
    鋪員工陷於錯誤，而任令其將前揭自用小客車取回。丁○○詐得前揭款項後，旋
    於八十八年一月十二日，將該車及相關證件交予不知情之丙○○，並由丙○○代
    其將前揭自用小客車所有權移轉予丙○○之女王美玲。嗣屆期丁○○未依約清償
    借款，支票亦經拒絕往來，且前揭自用小客車所有權亦經移轉予他人，東興當鋪
    無從追償，乙○○始知受騙。
二、案經乙○○訴由臺灣臺南地方法院檢察署檢察官偵查起訴。
      理      由
壹、被告丁○○有罪部分：
一、上訴人即被告丁○○於偵查及原審中均已坦承曾以前揭自用小客車，向告訴人乙○○經營之東興當鋪借款二十八萬元，並於前揭時地，經被告丙○○將前揭自用
    小客車所有權移轉予案外人王美玲等情，惟矢口否認涉有刑法詐欺罪嫌，辯稱：
    伊係八十七年十一月十九日至告訴人經營之前揭當鋪典當前揭車輛，並非八十七
    年十二月十九日，伊支票係八十七年十二月二十八日拒絕往來，典當簽發支票之
    際，尚未拒絕往來，並無詐欺之意；及伊之前曾向告訴人以相同方式典當多次借
    款，告訴人係以月息十分之重利貸放金錢予被告，前揭車輛之過戶，係共同被告
    丙○○所為，並非伊所為等語。經查：
    (1)右揭如何詐欺之犯罪事實，業據告訴人於偵查及原審中指訴綦詳，並有被告丁○○自書之押當車輛借用切結書、委託書、授權書、附條件買賣之汽車買賣合
      約書、支票及退票理由單各件在卷可稽。又被告丁○○簽發予告訴人之以其經
      營之泰平建築材料行為發票人，萬泰商業銀行蘆洲分行為付款人之第0000
      00000號帳戶，於向告訴人借貸前之八十七年十二月十七日，即因退票連
      遭罰款三次，且於同年月二十五日經票據交換所公告為拒絕往來戶等情，有萬
      泰商業銀行於八十九年八月十九日以（八九）蘆洲字第０六一號函送之往來明
      細表一份在卷可稽，是被告丁○○當知其於向告訴人借款前，經濟能力已生問
      題，惟被告丁○○仍於八十七年十二月十九日簽發前開支付能力有問題之支票
      為擔保，使告訴人信任其將依約清償，致陷於錯誤而為貸放款項予被告丁○○
      ，復參以被告丁○○於借款後不足一月之八十八年一月十二日，旋將原供告訴
      人前揭借款擔保之用之前揭自用小客車所有權移轉予案外人王美玲，使告訴人
      無從追償之舉，堪信被告丁○○於向告訴人借貸前揭款項之際，已有詐欺之不
      法意圖，被告丁○○辯稱僅是單純民事糾紛，並無詐欺犯意云云，當無可採。
    (2)被告丁○○雖辯稱：借款日期應係八十七年十一月十九日云云。惟觀被告丁○○於向告訴人借貸之際，自行書立之押當車輛借用切結書、委託書、授權書、
      附條件買賣之汽車買賣合約書等文件上，其簽署日期均係八十七年十二月十九
      日，是堪信告訴人指稱借款日期係八十七年十二月十九日一節，當屬可採，被
      告丁○○辯稱借款日期係八十七年十一月十九日云云，尚乏實據相佐，當無可
      採。
    (3)又被告丁○○於簽發前揭支票之際，已因存款不足屢遭退票罰款，且簽發支票
      之際，距遭公告列為拒絕往來戶僅六日等情，有前揭萬泰銀行來函一份在卷可
      稽，是被告丁○○以簽發支票之際，尚未遭拒絕往來，尚有資力云云為辮，顯
      係卸責之詞，自無可採。至被告丁○○雖於原審中及本院審理時具狀，曾改稱
      ：前開支票係之前以另輛賓士二三○汽車向東興當鋪借款時所交付，而非本次
      借款所交付云云，惟被告丁○○於偵查中，業已自承：「（你當初借錢時，是
      否說可以設定動產擔保抵押？）我沒有表示要設定動產抵押，有用一張丙○○
      和我名義所簽發泰平建材行支票二十萬元做擔保。該支票在八十七年十二月初
      拒絕往來。」等語（見偵緝字第二六七號卷第十一頁），足見前開支票確為被
      告丁○○持以向告訴人乙○○借款擔保之物，被告丁○○於原審中，始行翻異
      前詞，改稱前開支票係之前借款時，所交付之擔保物云云，顯係事後卸責之詞
      ，不足採信。
    (4)前揭車輛原係被告丁○○所有一節，業據被告丁○○於偵查及原審中自承不諱
      ，並有行車執照影本一份在卷可稽（見臺灣臺南地方法院檢察署八十八年偵字
      第三四三八號卷第三頁），被告丁○○此部分自白與事實相符，堪以採信。依
      此，被告丙○○欲將前揭自用小客車所有權移轉予案外人王美玲，當需經被告
      丁○○之同意，並提供相關證件，此觀被告丁○○於偵查中自承：「我是把身
      分證影本交給丙○○，對她說車輛過戶給女兒王美玲作為償還我積欠王美玲債
      務。」等語（見偵緝字第二六七號卷第七十九頁），及在原審中亦自承：「曾
      告知被告丙○○不得將前揭車輛過戶」等語，亦可得知，是堪信同案被告丙○○經前開自用小客車移轉予王美玲之際，被告丁○○確屬知情，其辯稱移轉前
      揭車輛所有權係被告丙○○之個人行為，與伊無涉云云，當無可採。
    (5)另告訴人乙○○是否以重利貸放款項予被告丁○○，與被告丁○○是否涉有詐
      欺告訴人乙○○無涉，被告丁○○以此為辯，尚無可採。又被告丁○○縱曾與
      告訴人乙○○多次交易，然此亦僅係被告丁○○與告訴人於本案前之交易行為
      ，尚難僅以被告過去與告訴人乙○○均屬正常之交易情形，即認定被告丁○○
      於本案並無詐欺犯意，被告丁○○此部分辯解，亦無可採。
    (6)至被告丁○○具狀聲請傳訊告訴人乙○○之子林春財，僅係欲證明其向東興當
      鋪多次借款一直都是以林春財為接洽對象，且是以車籍擔保而原車可使用之方
      式借款等事實，惟因被告榮宗究係如何借款之事實已臻明確，且與何人為接洽
      之事實與被告丁○○有無詐欺犯行並無直接關連，是無再傳訊證人林春財之必
      要，併此敘明。
    綜就上情參酌以觀，足徵被告丁○○之否認犯罪及所辯各節，均屬諉責推卸之詞
    ，無可採信，木案事證明確，被告丁○○詐欺犯行，堪以認定。
二、核被告丁○○所為，係犯刑法第三百三十九條第一項詐欺取財罪。被告先後二次
    詐欺行為，既係利用同一犯罪機會為之，仍屬一犯意接續多次行為，侵害告訴人
    單一法益，為接續犯，屬單純一罪。
貳、被告丁○○、丙○○無罪部分：
一、公訴意旨另以：被告丁○○、丙○○二人於八十七年間共同經營泰平建築材料行
    ，明知自同年七月間起，經濟能力呈現不佳已欠缺支付款項能力，竟共同意圖不
    法所有，擅自以「泰平事業有限公司」名義分別印製「丙○○」及「蘇耀宗」名
    片，由丁○○自稱姓『蘇』，持「泰平事業有限公司蘇耀宗」名片，丙○○則持
    「泰平事業有限公司丙○○」名片，簽發遠期支票三張、面額共計八十三萬二千
    四百二十三元先後向告訴人威竑興業有限公司（下稱威竑公司）負責人甲○○購
    買產品（空調用保溫材料），詎上開購物之付款票據，屆期經提示均因拒絕往來
    而遭銀行退票，被告丁○○、丙○○復匿避迄未處理債務，告訴人威竑公司始知
    受騙，因認被告丁○○、丙○○就此部分涉有刑法第三百三十九條第一項之詐欺
    取財罪嫌。經查：
    (一)按犯罪事實，應依證據認定之，無證據不得推定其犯罪事實，又不能證明被告
      犯罪者，應諭知無罪之判決，刑事訴訟法第一百五十四條、第三百零一條第一
      項分別定有明文。刑法第三百三十九條第一項之詐欺罪，係以意圖自己或第三
      人不法所有，以詐術使人將本人或第三人之物交付為要件，所謂以詐術使人交
      付，必須被詐欺人因其詐術陷於錯誤，而將本人或第三人之物交付方克相當，
      易言之，行為人所施詐術與被害人交付財物行為間，若不具相當因果關係，即
      與刑法詐欺取財罪之要件有間；又債務人於債之關係成立後，如有債務不履行
      之情形，在一般社會經驗上可能之原因甚多，苟無足以證明其債之關係發生時
      自始故意藉此從事財產犯罪之積極證據，仍不得僅以債信違反之客觀事態，推
      定債務人自始有詐欺取財之不法意圖。
    (二)公訴意旨認被告丁○○、丙○○涉有詐欺罪嫌，係以被告丙○○明知與同案被
      告丁○○共同經營係「泰平建築材料行」而非「泰平建設有限公司」，且該建
      築材料行已無資力，竟仍持「泰平建設有限公司」之名片，向告訴人威竑公司
      購買前揭財物，為其論據；至至被告丁○○於偵查及原審中固均坦承曾於前揭
      時地，向告訴人威竑公司訂購前揭貨物，且尚有四十六萬二千九百五十九元貨
      款尚未清償，惟堅詞否認涉有詐欺罪嫌，辯稱：伊並未以「蘇耀宗」名義向告
      訴人威竑公司訂貨，伊因生意失敗，始無法清償貨款，並無詐欺之意等語。而
      被告丙○○於偵查及原審中固均坦承曾於前揭時地，擔任泰平建築材料行負責
      人，惟亦堅詞否認涉有詐欺罪嫌，辯稱：伊僅係掛名前開材料行之負責人，實
      際經營事務均是被告丁○○負責，伊並不清楚等語。
    (三)次查：
      (1)被告丁○○於前揭時地向告訴人威竑公司訂購前揭物品等情，業據被告丁○○於偵查及原審中自承不諱，核與告訴人威竑公司所指訴相符，被告丁○○
        此部分自白與事實相符，堪以採信。
      (2)按依現今社會交易常情，隱瞞自己真實姓名，而使用假名或冒用他人名義與
        人交易，無非藉以避免承受應負擔之責任，或借用他人名義以提高債信，使
        交易對方同意與之交易。然依現今社會現況，使用「蘇耀宗」名義與人交易
        ，並無提高其自身經濟信用之效用，被告丁○○是否有以使用「蘇耀宗」名
        義與告訴人威竑公司交易以取得不法利益之必要，已非無疑。復參以，被告
        丁○○交付予告訴人威竑公司三紙支票之發票人均係蓋用「泰平建築材料行
        」、「丙○○」、「丁○○」之印章等情，有告訴人威竑公司提出前開支票
        三紙影本在卷可稽，（均附於台灣台中地方法院檢察署八十八年度偵字第一
        五八九三號卷內），是若被告丁○○確係以「蘇耀宗」之名向告訴人威竑公
        司訂購前揭貨物，何以告訴人威竑公司收受前揭支票之際，全然未曾發現票
        據上並無「蘇耀宗」之名義，而係以丁○○、丙○○與泰平建築材料行為發
        票人？且未曾被告丁○○提出質疑？況依票據文義性之規定，被告丁○○既
        已擔任前揭三張支票之發票人，則其亦需負擔票據責任，是若被告丁○○欲
        以假名「蘇耀宗」逃避應給付之貨款或票據責任，何以仍以其真名書寫於票
        據上，擔任發票人，致使其自身承擔應負之票據責任？是依調查證據所得，
        尚難認定被告丁○○確有告訴人所稱，以「蘇耀宗」名義與告訴人威竑公司
        為交易行為。
      (3)況縱認被告丁○○確曾使用「蘇耀宗」及「泰平事業有限公司」名義與告訴
        人威竑公司交易，使告訴人威竑公司誤認被告為「蘇耀宗」且經營「泰平事
        業有限公司」而陷於錯誤，然告訴人威竑公司本係因被告丁○○承購原為告
        訴人威竑公司客戶即證人楊萬鎮經營之嘉大公司，告訴人威竑公司延續過去
        交易模式，始與被告丁○○交易等情，此觀業據告訴人威竑公司代表人甲○○於原審中及本院調查時自承經證人楊萬鎮告知嘉大公司機器已出售予被告
        丁○○後，其始至被告丁○○之工廠拜訪等語（見原審卷第二十八頁），是
        被告丁○○係以「丁○○」抑或「蘇耀宗」之名義，其經營者係「泰平建築
        材料行」或「泰平事業有限公司」，與告訴人威竑公司是否與被告丁○○交
        易並交付貨物無涉，是告訴人威竑公司縱有陷於錯誤，亦與其交付前揭貨物
        間，無相當因果關係，尚難以此認定被告丁○○確涉詐欺罪行。
      (4)另被告丁○○於原審中曾自承：「泰平建築材料行之相關事務均是伊一人負
        責，被告丙○○並未參與」等語，核與證人即原受雇於證人楊萬鎮，嗣經被
        告丁○○留用之泰平建築材料行員工陳德和於台灣雲林地方法院檢察署八十
        九年度偵字第五十九號案件中結證稱：「（泰平建設有限公司實際上是何人
        在經營？）工人管理及生產之進行均是丁○○在負責。」等語（參見該卷第
        二十七頁背面）相符，被告丙○○所辯即非全然無可採。尚難僅以被告丙○○掛名擔任泰平建築材料行之負責人，即認被告丙○○實際上確有經營泰平
        建築材料行情事，並以泰平建築材料行為名，行詐騙詐欺犯行等情事。
      (5)次按商業交易本不以自有全數資金為必要，果籌足營運所需之必要資金，其
        餘資金則以借貸等相關融資方式取得，自無不可，尚難僅以經營者未於經營
        伊始及備妥全數經營所需資金，即認其交易初始，即具詐欺之不法意圖。查
        被告丁○○於八十八年間係以總價一百二十萬元之對價向證人楊萬鎮購置機
        器，並以每月三萬八千元之租金向證人楊萬鎮承租廠房，且均已清償完畢等
        情，業據證人楊萬鎮於原審中結證屬實（見原審卷第一一八頁─第一二○頁
        ），依此，堪認被告丁○○於經營事業之初，資金尚有周轉之能力，且亦確
        有以前開廠房機器設備等物，經營事業之意，而告訴人威竑公司本係證人楊
        萬鎮經營嘉大公司時之上游廠商，已如前述，是被告丁○○延續證人楊萬鎮
        交易之模式，向告訴人威竑公司續行訂貨交易，核與現今商業交易常情並無
        不符之處。而被告丁○○經營事業後，資金周轉發生問題原因不一，尚難僅
        以被告丁○○於訂貨後，無力償還貨款，即推認被告丁○○於向告訴人威竑
        公司訂購貨物之際，即具詐欺之不法意圖，復參以告訴人威竑公司於原審中
        亦自承，被告丁○○交付之支票退票後，曾至被告丁○○工廠搬走價值二十
        餘萬元之貨物，被告丁○○亦曾交付每支價值六百六十元之軟管，共一百支
        等語（見原審卷第三十頁），足見被告丁○○於無力清償告訴人威竑公司債
        務時，亦未將向告訴人威竑公司訂購之貨物隱匿，告訴人威竑公司尚得自行
        取回部分貨物以減少其損失。是尚難認定被告丁○○就此部分確有詐欺之不
        法意圖；且縱被告丙○○與被告丁○○確有共同經營前開泰平建築材料行情
        事，然彼等於前揭時地向告訴人威竑公司訂購前揭貨物，亦屬經營前開事業
        之正常交易行為，尚難僅以被告丙○○與被告丁○○未能依約付款，即推認
        被告丙○○有詐欺告訴人威竑公司之不法意圖。
      (6)至告訴人威竑公司雖指稱：被告丙○○隱瞞其係經營「泰平建築材料行」之
        事實，而在交付告訴人之名片上印製『泰平建設有限公司』等字樣，因認被
        告丙○○以此詐術，詐騙告訴人」等語。惟按依現今社會交易常情，隱瞞自
        己真實姓名，而使用假名或冒用他人名義與人交易，無非藉以避免承受應負
        擔之責任，或借用他人名義以提高債信，使交易對方同意與之交易，一如前
        述。然現今社會並無特定知名人士經營「泰平建設有限公司」，此乃眾所周
        知之事，是被告丙○○縱有持前揭名片予告訴人，並自稱經營「泰平建設有
        限公司」以代實際經營之「泰平建築材料行」之舉，亦無提高被告丙○○自
        身債信，致告訴人威竑公司陷於錯誤而同意與之交易之效用，此觀告訴人威
竑公司收受被告丁○○交付之前揭三張支票（均附於台灣台中地方法院檢察
        署八十八年度偵字第一五八九三號卷內）之發票人欄中，係以正楷書名「泰
        平建築材料行」而非「泰平建設有限公司」，告訴人亦未以此對被告丙○○
        與被告丁○○提出質疑，亦可得知，是堪認被告丙○○所持名片內，記載經
        營之事業名稱為何，與告訴人威竑公司是否與其交易及交付貨物之結果，並
        無相當因果關係；另參以被告丙○○亦於交付告訴人之前揭支票上，與被告
        丁○○共同擔任發票人，是被告丙○○仍須本於票據關係對告訴人威竑公司
        負擔票據責任，被告丙○○無法因持用「泰平建設有限公司」之名片，而減
        免對告訴人應負支票責任。因此，尚難僅以前開名片所載與被告丙○○實際
        經營之事業有所不同，即認被告丙○○確有以詐術詐騙告訴人威竑公司以取
        得前開貨物之不法意圖。被告丙○○所為，與刑法詐欺罪之構成要件尚屬有
        間，要亦認其確有刑法詐欺罪行。
    (四)綜上所述，足認被告丁○○、丙○○所為，與刑法詐欺罪之構成要件尚屬有間
      ，此外復查無其他積極證據足認被告丁○○、丙○○確有公訴意旨此部分所指
      詐欺犯行，被告丁○○、丙○○此部分犯罪應屬不能證明。
二、臺灣雲林地方法院檢察署檢察官八十九年偵字第五九號、八十九年度偵緝字第六
    三號移送併辦意旨，略以：被告丁○○與丙○○（被告丙○○部分與前開論罪科
    刑部分，並無裁判上一罪關係，本院無從併予審酌，應由檢察官另行依法偵查，
    附此敘明）。於八十六年七月間，意圖為自己不法所有，以持「泰平事業有限公
    司」名片之詐術，向告訴人上層企業股份有限公司（下稱上層公司）訂購價值二
    十九萬二千零六十元之鋁箔加強網貨物，致告訴人上層公司陷於錯誤而如數交付
    貨物，嗣因被告丁○○與丙○○交付並充作貨款之票號ＡＲ0000000號、
    面額二十九萬二千零六十元付款人為萬泰商業銀行蘆洲分行、發票日為八十七年
    十一月三十日支票，因存款不足而退票，被告丁○○復拒不見面，告訴人上層公
    司始知受騙，因認被告丁○○就此部分亦涉有詐欺罪嫌等語。經查：
    (1)告訴人上層公司與被告丁○○原無生意往來，係因被告丁○○承購證人楊萬鎮
      經營之嘉大公司之機器廠房設備，且嘉大公司本為告訴人上層公司之既有客戶
  ，供應嘉大公司原料以利加工，是被告丁○○援用嘉大公司與上層公司之既有
      往來關係，向告訴人上層公司訂購貨物時，告訴人始同意向被告供貨等情，業
      據被告丁○○於原審中供陳在卷，核與告訴人上層公司於臺灣雲林地方法院檢
      察署檢察官八十八年偵字第二三二五號告訴狀及告訴人上層公司代表人林朝錫
      於原審八十九年十二月二十八日調查時所指訴相符，被告丁○○此部分辯解尚
      堪採信。依此，被告購買嘉大公司後，依循嘉大公司過去經營模式，續行向原
      係嘉大公司上游廠商之告訴人上層公司訂貨，與現今社會經營商業之常情並無
      相違之處，是告訴人上層公司接受被告丁○○訂貨並交付貨物之際，是否確有
      陷於錯誤，即非無疑。
    (2)又縱被告丁○○確如告訴人上層公司所指訴，隱瞞其係經營「泰平建築材料行
      」一節，而以「泰平建築有限公司」名義向告訴人訂貨，致告訴人上層公司因
      而陷於錯誤，然告訴人上層公司原係因被告丁○○購買並承受嘉大公司業務，
      而同意被告丁○○之訂貨，並出貨予被告丁○○等情，已如前述，是被告丁○○以「泰平事業有限公司」抑或「泰平建築材料行」之名義向告訴人上層公司
      訂貨，與告訴人上層公司是否交付前揭貨物間，並無相當因果關係，是告訴人
      上層公司縱因被告丁○○曾持用前開名片之舉，確有陷於錯誤，亦難認係因該
      錯誤而交付前揭貨物。
    (3)因此，被告丁○○之就此部分行為，與刑法詐欺罪之構成要件尚屬有間，要難
      認被告丁○○就此部分確有刑法詐欺罪行。
參、原審法院因此就被告丁○○詐欺告訴人東興當鋪乙○○部分，認罪證明確，適用
    刑法第三百三十九條第一項、罰金罰鍰提高標準條例第一條前段，審酌被告丁○○犯罪動機、手段、所得、犯罪後多次表示欲清償告訴人款項，然皆未實現，於
    原審中雖表示已與告訴人乙○○和解，惟僅寄送一尚未屆期之遠期支票，告訴人
    乙○○亦未表示願原諒被告丁○○或願與其和解，犯罪後否認犯行之態度等一切
    情狀，量處有期徒刑一年。就告訴人威竑公司、上層公司告訴人被告丁○○詐欺
    部分，均罪證不足，惟因公訴人認此等部分，與前開論罪科刑部分，有連續犯之
    裁判上一罪關係，遂敘明理由不另為無罪諭知。就被告丙○○被訴共同詐欺告訴
    人威竑公司部分，亦認罪證不足，因而為被告丙○○無罪判決之諭知。認事用法
    俱無不合，量刑亦稱妥適，被告丁○○上訴意旨否認犯罪，公訴人上訴意旨仍執
    前詞，指摘原判決不當，均無可取，為無理由，均應予駁回。
肆、被告丁○○經合法傳喚，無正當理由不到庭，不待其陳述逕行判決。
據上論結，應依刑事訴訟法第三百六十八條、第三百七十一條，判決如主文。
本案經檢察官羅清溪到庭執行職務。
中    華    民    國      九十      年      十二      月      二十七    日
                                臺灣高等法院臺南分院刑事第四庭
                                    審判長法官  陳    義    仲
                                          法官  宋    明    蒼
                                          法官  蔡    崇    義
右正本證明與原本無異。
不得上訴。
法院書記官  陳    明    芬
中    華    民    國      九十      年      十二      月      二十七    日
附錄本案論罪科刑法條全文：
刑法第三百三十九條第一項：
意圖為自己或第三人不法之所有，以詐術使人將本人或第三人之物交付者，處五年以
下有期徒刑、拘役或科或併科一千元以下罰金。


司法院資訊處製作；財團法人民間司法改革基金會備份。
